【裁判字號】    89,訴,560
【裁判日期】    890414
【裁判案由】    毒品危害防制條例
【裁判全文】
台灣台中地方法院刑事判決                          八十九年度訴字第五六號
    公  訴  人  臺灣台中地方法院檢察署檢察官
    被      告  甲○○
右列被告因毒品危害防制條例案件，經檢察官提起公訴 (八十九年度毒偵字第四二八
號)，本院判決如左︰
    主      文
甲○○連續施用第一級毒品，累犯，處有期徒刑壹年，扣案之海洛因捌小包 (淨重柒
點零玖公克)沒收銷燬之；又，施用第二級毒品，累犯，處有期徒刑伍月，扣案之安
非他命貳小包 (毛重伍點貳公克)沒收銷燬之，吸食器壹組沒收。主刑部分應執行有
期徒刑壹年參月。
    事      實
一、甲○○曾於民國八十六年間因違反麻醉藥品管理條例案件，經本院判處有期徒刑
    六月確定，於八十七年七月二十五日執行完畢，仍不知警惕。於八十八年八月間
    ，因施用第二級毒品安非他命案件，經本院以八十八年度毒聲字第四七二五號裁
    定，將甲○○送臺灣臺中看守所附設勒戒處所觀察、勒戒後，認為無繼續施用毒
    品之傾向，檢察官乃於八十八年八月三十一日以八十八年度偵字第一六八五七號
    予以不起訴處分確定在案。詎甲○○自綽號「阿西」之不詳姓名人處分別以每小
    包新台幣三千五百元與二千元之代價購得第一級毒品海洛因第二級毒品安非他命
    後，即基於概括犯意，先後於五年內即自八十九年一月六日、同年月九日，在台
    中市○○路三八六號住處，將第一級毒品海洛因粉末摻於香煙內，以點燃香煙吸
    入體內之方式，施用第一級毒品海洛因二次；又另行起意，於八十九年一月十日
    ，在其前揭住處，將安非他命放置在吸食器內，然後加以火烤使生煙氣再以口鼻
    吸其煙氣之方法，施用第二級毒品安非他命一次。嗣於八十九年一月十日晚間九
    時許，在其前揭住處為警查獲，並扣得海洛因八小包(淨重七點零九公克)、安非
    他命二小包(毛重五點二公克)、甲○○所有之非專供施用毒品之吸食器一組經依
    本院八十九年度毒聲字第一八０號裁定，於八十九年一月十一日將甲○○送臺灣
    臺中看守所附設勒戒處所觀察、勒戒後，經依法考核認為有繼續施用毒品之傾向
    。
二、案經臺中縣警察局豐原分局報請臺灣臺中地方法院檢察署檢察官偵查起訴。
    理  由
一、右揭連續非法施用第一級毒品海洛因二次、非法施用第一級毒品安非他命一次之
    事實，業據被告甲○○坦承不諱，並有扣案如事實欄所示之物為證，且被告為警
    查獲時所採集之尿液，經送臺中縣衛生局檢驗結果，分別呈甲基安非他命、嗎啡
    陽性反應，有該局檢驗尿水報告書一紙附卷可查，而扣案之白色粉末九小包，經
    鑑定結果確係毒品海洛因，亦有法務部調查局鑑定通知書一紙附卷可稽，因而事
    證明確，被告之犯行洵堪認定，應予依法論科。
二、被告前曾因施用毒品，經本院以八十八年度毒聲字第四七二五號裁定送觀察、勒
    戒後，認無繼續施用毒品傾向，經台灣台中地方法院檢察署檢察官於於八十八年
    八月三十一日以八十八年度偵字第一六八五七號予以不起訴處分確定在案，有不
    起訴處分書一紙附卷可憑。被告於檢察官不起訴處分後五年內，再度因施用毒品
    為警查獲，經本院以八十九年度毒聲字第一八０號裁定送觀察勒戒後，認有繼續
    施用毒品傾向等情，亦有本院裁定、台灣台中看守所八十九年一月二十日八九中
    所太總字第二七五號函各一件在卷可憑。查海洛因、安非他命分別係屬毒品危害
    防制條例第二條第二項第一款、第二款所指之第一級、第二級毒品，是被告因施
    用毒品由檢察官為不起訴處分確定，五年內再犯施用第一級毒品海洛因及第二級
    毒品安非他命，經觀察勒戒後，復有繼續施用毒品傾向，所為係犯同條例第十條
    第一項之施用第一級毒品罪、第十條第二項之施用第二級毒品罪。其持有毒品之
    行為，意在供己施用，故持有之低度行為，應為施用之高度行為所吸收，不另論
    罪。被告先後二次施用第一級毒品海洛因之犯行，時間緊接，且觸犯構成要件相
    同之罪，顯係基於概括犯意反覆為之，應依刑法第五十六條連續犯之規定，論以
    一罪，並加重其刑。而被告所犯上開施用第一級毒品罪及施用第二級毒品罪之間
    ，犯意各別，行為互殊，應予分論併罰。查被告曾於八十六年間因違反麻醉藥品
    管理條例案件，經本院判處有期徒刑六月確定，於八十七年七月二十五日執行完
    畢，有卷附本院被告全國前案紀錄表及台灣台中地方法院檢察署刑案資料查註紀
    錄表在卷可考，其於執行完畢後五年內，再犯本件有期徒刑以上之刑之罪，係累
    犯，應依法加重其刑。爰審酌被告前因施用毒品犯行，甫經觀察、勒戒後經不起
    訴處分，猶故態復萌，再施用毒品不輟，無視於毒品對於自身健康之戕害及國家
    對於杜絕毒品犯罪之禁令，惡性非輕，並審酌被告分別僅施用第一級毒品海洛因
    二次、第二級毒品安非他命一次、且犯後坦承犯行，態度尚稱良好等一切情狀，
    分別量處如主文所示之刑，並定應執行之刑。扣案之第一級毒品海洛因八小包(
    淨重七點零九公克)、第二級安非他命二小包 (毛重五點二公克)，為查獲之毒品
    ，均併依毒品危害防制條例第十八條第一項前段規定宣告沒收銷燬之。另扣案之
    吸食器一組，為被告所有供其吸食第二級毒品安非他命所用 (非專供施用毒品之
    器具)，業據被告供明，應依刑法第三十八條第一項第二款宣告沒收。
三、至公訴人認被告除在八十九年一月十日施用第二級毒品安非他命一次外，另有自
    八十九年一月三日起至同年月十日止，連續施用安非他命多次云云。惟訊據被告
    自警訊、偵查及本院審理中，均一致供稱僅施用一次安非他命，是本件顯無證據
    證明被告有多次施用安非他命之犯行，惟因公訴人認此與右揭已起訴成罪之施用
    第二級毒品罪部分，為連續犯之裁判上一罪關係，爰不另為無罪之諭知，附此敘
    明。
四、據上論斷，應依刑事訴訟法第二百九十九條第一項前段，毒品危害防制條例第十
    條第一項、第二項、第二十條第三項前段，第十八條第一項前段、刑法第十一條
    前段、第五十六條、第四十七條、第三十八條第一項第二款、第五十一條第五款
    ，判決如主文。
中      華      民      國      八十九      年      四      月  十四    日
                                    台灣台中地方法院刑事第七庭
                                            法   官  劉  長  宜
右正本證明與原本無異。
如不服本判決，應於判決送達後十日內向本院提出上訴狀，上訴於臺灣高等法院臺中
分院( 須附繕本 )。
                                             書記官
中      華      民      國    八十 九   年      四      月      十五    日
附錄論罪科刑之法條︰
毒品危害防制條例第十條第二項：施用第二級毒品者，處三年以下有期徒刑。
毒品危害防制條例第十條第一項：施用第一級毒品者，處六月以上五年以下有期徒刑
。


司法院資訊處製作；財團法人民間司法改革基金會備份。
